臺灣彰化地方法院刑事判決　　　　　　　　　　　　　九十一年度訴字第四六五號
　　公　訴　人　臺灣彰化地方法院檢察署檢察官
　　被　　　告　甲○○
右列被告因違反毒品危害防制條例案件，經檢察官提起公訴（九十年度毒偵字第二二
二七號、九十一年度毒偵字第六０五、七三七號），本院判決如左：
    主      文
甲○○連續施用第一級毒品，處有期徒刑捌月，扣案之海洛因壹包（淨重零點零伍公
克）沒收銷燬之；注射針筒貳支、美娜水壹瓶、勺子壹支均沒收。又連續施用第二級
毒品，處有期徒刑肆月，扣案之殘留有甲基安非他命之玻璃吸食器貳個沒收銷燬之。
主刑部分應執行有期徒刑拾月。
    事      實
一、甲○○前因施用毒品案件，經觀察、勒戒後，認無繼續施用毒品之傾向，由臺灣
    彰化地方法院檢察署檢察官於民國八十九年十二月十三日，以八十九年度毒偵字
    第五二四一、五八九六號為不起訴處分確定。詎仍不知悔改，復基於施用第一級
    毒品之概括犯意，自九十一年二月上旬之某日起至九十一年三月四日止，以將海
    洛因置於針筒內注射及摻入香煙內點火吸食等方式，連續在彰化縣竹塘鄉○○村
    ○○路○段新店巷十一號住處內，施用第一級毒品海洛因多次。另基於施用第二
    級毒品之概括犯意，於九十年五月十七日或其前四日內之某時及九十一年三月八
    日或其前四日內之某時，以將甲基安非他命置於玻璃管或燈泡吸食器內，用火燒
    烤吸食煙氣之方式，連續在彰化縣彰化市某位友人住處內，施用第二級毒品甲基
    安非他命二次。嗣分別於九十年五月十七日下午五時四十分許，在彰化縣竹塘鄉
    民靖村民靖橋附近為警查獲，並當場扣得其所有供施用海洛因所用之注射針筒一
    支、殘留有甲基安非他命之玻璃吸食器二個等物；又於九十一年三月八日下午二
    時二十分許，在其上開住處為警查獲，並當場扣得海洛因一包（淨重零點零五公
    克）、其所有供施用海洛因所用之注射針筒一支、美娜水一瓶、勺子一支等物；
    另於九十一年三月八日解送臺灣彰化看守所附設勒戒處所執行觀察、勒戒時，採
    其尿液送驗結果，呈現嗎啡及安非他命類陽性反應而查悉上情。甲○○經依本院
    九十一年度毒聲字第六五０號裁定送臺灣彰化看守所附設勒戒處所觀察、勒戒後
    ，認有繼續施用毒品之傾向。
二、案經彰化縣警察局二林分局報請臺灣彰化地方法院檢察署檢察官偵查及自動檢舉
    偵查起訴。
    理      由
一、右揭事實，業據被告甲○○於本院審理時坦承不諱，並有海洛因一包（淨重零點
    零五公克）、注射針筒二支、美娜水一瓶、勺子一支、殘留有甲基安非他命之玻
    璃吸食器二個扣案可稽，復有法務部調查局鑑定通知書、憲兵司令部刑事鑑識中
    心鑑驗通知書各一紙足供參佐。且被告於九十年五月十七日獲案後，經警採其尿
    液送請法務部調查局以氣相層析質譜儀分析法確認結果，係呈甲基安非他命陽性
    反應；另於九十一年三月八日分別經警及臺灣彰化看守所附設勒戒處所採取被告
    尿液送驗，結果均呈嗎啡及甲基安非他命陽性反應，有法務部調查局檢驗通知書
    、彰化縣衛生局煙毒尿液檢驗成績書、詮昕科技股份有限公司出具之濫用藥物尿
    液檢驗報告各一份在卷為憑。又被告前因施用毒品案件，經觀察、勒戒後，認無
    繼續施用毒品之傾向，由臺灣彰化地方法院檢察署檢察官於八十九年十二月十三
    日，以八十九年度毒偵字第五二四一、五八九六號為不起訴處分確定；復因本件
    施用第一、二級毒品案件，經依本院九十一年度毒聲字第六五０號裁定送臺灣彰
    化看守所附設勒戒處所觀察、勒戒後，認有繼續施用毒品之傾向等情，有臺灣高
    等法院被告全國前案紀錄表、台灣彰化地方法院檢察署刑案資料查註紀錄表、不
    起訴處分書、臺灣彰化看守所九十一年三月二十一日彰所戒字第０九一００００
    六六四號函檢附之有無繼續施用毒品傾向證明書及評估標準紀錄表各一份附卷可
    按。本案事證已臻明確，被告犯行洵堪認定。
二、查被告甲○○前因施用毒品案件，經觀察、勒戒，認無繼續施用毒品之傾向，由
    檢察官為不起訴處分後，復於五年內再度施用第一、二級毒品海洛因及甲基安非
    他命，核其所為，係犯毒品危害防制條例第十條第一項、第二項之施用第一、二
    級毒品罪。被告於施用前後持有海洛因及甲基安非他命之低度行為，應為施用之
    高度行為所吸收，不另論罪。又其多次施用第一、二級毒品犯行，均為時間緊接
    ，方法相同，觸犯構成要件相同之罪名，顯係基於概括犯意反覆為之，各依連續
    犯之規定論以一罪，並均依法加重其刑。至其所犯上開二罪間，犯意各別，行為
    互殊，應予分論併罰。爰審酌被告雖因施用毒品而遭執行觀察、勒戒，猶未能力
    謀戒毒上進之道，反而屢屢身陷毒害而無從自拔，足見其戒毒意志尚非堅定，仍
    有施予監禁教化以促其端正品行之必要；惟念及被告犯後已能坦承犯行，態度堪
    稱良好，且施用毒品固戕害個人健康至深，然就他人權益之侵害仍屬有限，及其
    犯罪目的、手段、具有國中畢業學歷之智識程度等一切情狀，分別量處如主文所
    示之刑，並定其應執行之刑，以示懲儆。扣案之海洛因一包（淨重零點零五公克
    ），為毒品危害防制條例第二條第二項第一款所稱之第一級毒品；而殘留有甲基
    安非他命之玻璃吸食器二個則因與沾附其上之毒品無從析離，應視同甲基安非他
    命，屬同條例第二條第二項第二款所稱之第二級毒品，均應依同條例第十八條第
    一項前段之規定，沒收銷燬之。另注射針筒二支、美娜水一瓶、勺子一支則為供
    施用海洛因犯罪所用之物，且屬被告所有，業據其供承在卷，應依刑法第三十八
    條第一項第二款之規定，宣告沒收。
據上論斷，應依刑事訴訟法第二百九十九條第一項前段，毒品危害防制條例第十條第
一項、第二項、第十八條第一項前段，刑法第十一條前段、第五十六條、第五十一條
第五款、第三十八條第一項第二款，判決如主文。
本案經檢察官陳信宏到庭執行職務。
中    華    民    國    九十一      年      五      月      三十一      日
                                臺灣彰化地方法院刑事第三庭
                                    法      官  高  文  崇
右正本證明與原本無異。
如不服本判決，應於判決送達後十日內向本院提出上訴狀( 須附繕本 )。
                                    法院書記官  謝  志  鑫
中    華    民    國    九十一      年      六      月        六        日
毒品危害防制條例第十條
施用第一級毒品者，處六月以上五年以下有期徒刑。
施用第二級毒品者，處三年以下有期徒刑。
